【裁判字號】    89,訴,129
【裁判日期】    900109
【裁判案由】    侵權行為損害賠償
【裁判全文】
臺灣高等法院民事判決  八十九年度訴字第一二九號
    原      告    乙○○
    被      告    甲○○
                  丙○○
                            （現因案在臺灣台北監獄台北分監執行）
右當事人間侵權行為損害賠償事件，經本院刑事庭裁定移送前來（八十九年度附民字
第二七三號），本院判決如左：.
    主      文
被告應連帶給付原告新台幣壹拾貳萬貳仟柒佰元，及自民國八十九年六月十九日起至
清償日止按年息百分之五計算之利息。
原告其餘之訴駁回。
訴訟費用由被告連帶負擔十五分之一，餘由原告負擔。
原告假執行之聲請駁回。
    事      實
甲、原告方面：
一、聲明：(一)被告等應連帶給付原告新台幣（下同）一百六十九萬六千元，及自起訴
    狀繕本送達時起至清償日止按年息百分之五計算之利息。(二)願供擔保，請准宣告
    假執行。
二、陳述：
  (一)被告甲○○自民國（下同）八十四年起即受僱於原告，擔任販售檳榔工作，為從
    事業務之人。竟自八十七年八月起與其夫即被告丙○○共同利用原告不在時，將
    業務上所持有原告所有檳榔攤內之荖葉及白灰予以侵占入已，嗣再將前揭材料包
    成檳榔，另行出售牟利。渠等侵占犯行，業經判處罪刑確定。
  (二)被告每日侵占所得為四千元，自被告自己承認之八十七年八月起至案發之八十八
    年十二月二十九日止，計損失四百二十四日，渠等侵占之金額共一百六十九萬六
    千元，為此，依民法第一百八十四條、第一百八十五條之規定，請求被告連帶如
    數給付及加付法定遲延利息。
三、證據：提出賠償金額明細表，營業稅核定稅額繳納稅各一件為證。
乙、被告方面：
一、聲明：駁回原告之訴。
二、陳述：被告有侵占荖葉及白灰，但並未每日侵占四千元。
丙、本院依職權調閱臺灣板橋地方法院檢察署八十八年度偵字第二四○六四號偵查卷
    （含刑事卷）。
    理      由
一、原告起訴主張：被告甲○○自八十四年起即受僱於原告，擔任販售檳榔工作，為
    從事業務之人。竟自八十七年八月起與其夫即被告丙○○共同利用原告不在時，
    將業務上所持有原告所有檳榔攤內之荖葉及白灰予以侵占入己，嗣再將前揭材料
    包成檳榔，另行出售牟利，渠等每日侵占所得為四千元，依侵占日數四百二十四
    日計算，共計侵占金額為一百六十九萬六千元，為此依民法第一百八十四條及第
    一百八十五條之規定，請求判令被告連帶如數給付及加付法定遲延利息等語。被
    告則以：並無每日侵占四千元云云資為抗辯。
二、原告主張之上開侵占事實，業據被告甲○○於警訊中供稱：「我均用上晚班老闆
    不在時，竊取老闆所有之包檳榔用荖葉一包（約一台斤），再交由我先生丙○○
    帶回家包檳榔變賣圖利，有時均由我一人獨自下手行竊並帶回家，葉子我約二天
    偷一次，白灰則約一星期偷取乙小包，如此行為已經持續有一年以上的時間‧．
    ．我均有告知我先生丙○○該物品係從我老闆那裡偷回來的」，復於檢察官初次
    偵查中供述：「．．．去年（即八十七年）八、九月間開始到今年十月二十九日
    早上，每星期偷二、三次，包自己檳榔去賣，有跟他（指被告丙○○）說是偷的
    ，我偷回去後包好有時他拿到檳榔攤來賣，有時我自己拿去賣，所得做家庭生活
    費」（見偵查卷第五頁反面、第六頁及第二十三頁反面筆錄），且被告丙○○於
    警訊中亦供承：「．．．確實是我與甲○○共同向被害人乙○○竊取的無訛，我
    太太甲○○是被害人乙○○僱請賣檳榔的員工，我則利用晚上甲○○上班時至檳
    榔攤幫忙，然後由甲○○下手竊取荖葉及白灰，包好在袋子內由我帶回家中，再
    利用竊得之荖葉及白灰包檳榔，供自己食用或販賣圖利，我們共同竊取乙○○之
    財物約有一年以上，次數不詳」（見偵查卷第七頁筆錄）；被告甲○○與被告丙
    ○○係夫妻關係，斷無構詞誣攀被告丙○○之理。被告甲○○、丙○○委有侵占
    財物之事實，堪以認定。
三、按數人共同不法侵害他人之權利者，連帶負損害賠償責任，民法第一百八十五條
    規第一項定有明文。被告二人共同不法侵害原告之財產權，已如前述，依上規定
    ，自應負連帶損害賠償責任。本件原告主張每日損失四千元，共損失四百四十二
    日。惟為被告所否認。經查：原告所謂每日損失四千元，共損失計四百四十二日
    云云，並無積極證據足以證明，自不足採。然被告自承自八十七年八月起至八十
    八年十月二十九日止（期間為四百四十二日），每二日侵占荖葉一台斤，八十一
    年平均價格為五百元，每一星期侵占白灰一包，約每斤二百元（見偵查卷第五頁
    、本院刑事卷第二十三頁），則依其自承計算，被告共侵占荖葉約二百二十一台
    斤、白灰六十一包。荖葉以平均價格五百元計算，共侵占荖葉十二萬零五百元，
    至於白灰以每斤二百元計算，共侵占白灰一萬二千二百元，以上二者合計共十二
    萬二千七百元。原告在上開範圍內之請求，為有理由，逾此部分之請求，則屬無
    據。
四、原告本於共同侵權行為之法律關係，請求被告連帶給付原告十二萬二千七百元，
    及自起訴狀繕本送達翌日即八十九年六月十九日起至清償日止按年息百分之五計
    算之利息，洵屬正當，應予准許。逾此部分之請求，為無理由，應予駁回。原告
    敗訴之部分，其假執行之聲請已失附麗，應併予駁回。又本判決所命給付未逾新
    台幣一百萬元，經判決後已告確定，無宣告假執行之必要，原告此部分假執行之
    聲請，亦應駁回。
五、兩造其餘之攻擊防禦方法，於本案判決之結果已不生影響，不另贅述，併予敘明
    。
六、據上論結，原告之訴為一部有理由，一部無理由，爰判決如主文。
中      華      民      國    九十      年      一      月      九      日
                                臺灣高等法院民事第十庭
                                    審判長法  官  林  敬  修
                                          法  官  黃  騰  耀
                                          法  官  劉  勝  吉
右正本係照原本作成。
原告如不服本判決，應於收受送達後二十日內向本院提出上訴書狀，其未表明上訴理
由者，應於提出上訴後二十日內向本院補提理由書狀（均須按他造當事人之人數附繕
本）上訴時應提出委任律師或具有律師資格之人之委任狀；委任有律師資格者，另應
附具律師及格證書及釋明委任人與受任人有民事訴訟法第四百六十六條之一第一項但
書或第二項（詳附註）所定關係之釋明文書影本。
中      華      民      國    九十      年      一      月     十一     日
                                          書記官  李  翠  齡
附註：
民事訴訟法第四百六十六條之一（第一項、第二項）
對於第二審判決上訴，上訴人應委任律師為訴訟代理人。但上訴人或其法定代理人具
有律師資格者，不在此限。
上訴人之配偶、三親等內之血親、二親等內之姻親，或上訴人為法人、中央或地方機
關時，其所屬專任人員具有律師資格並經法院認為適當者，亦得為第三審訴訟代理人
。


司法院資訊處製作；財團法人民間司法改革基金會備份。
